臺灣臺北地方法院民事裁定　　　　　　100年度簡聲抗字第2號
抗　告　人　趙素堅
相　對　人　陳徐靜妹
上列當事人間停止執行事件，抗告人對於民國99年12月22日本院
臺北簡易庭99年度北簡聲字第232號裁定提起抗告，本院裁定如
下：
    主  文
抗告駁回。
抗告費用新臺幣壹仟元由抗告人負擔。
    理  由
一、本件抗告意旨略以：抗告人前與侯裕鴻間就系爭房屋成立買
    賣，侯裕鴻為擔保履行交屋之義務，於98年12月25日簽發面
    額新台幣（下同）400萬元之本票予抗告人收執。嗣侯裕鴻
    屆期不交付系爭房屋，抗告人乃以系爭本票聲請本院以99年
    度司票字第769號裁定准予強制執行，並以99年度司執字第
    103455號對侯裕鴻所有系爭房屋聲請強制執行在案。可知系
    爭房屋之合理市場應為400萬元，並非原裁定所認定之41萬
    8,221元，是原裁定以41萬8,221元作為計算停止執行之基礎
    ，而命相對人以6萬3,000元供擔保，確有不當等語。
二、按有回復原狀之聲請，或提起再審或異議之訴，或對於和解
    為繼續審判之請求，或提起宣告調解無效之訴、撤銷調解之
    訴，或對於許可強制執行之裁定提起抗告時，法院因必要情
    形或依聲請定相當並確實之擔保，得為停止強制執行之裁定
    ，強制執行法第18條第2項定有明文。依此規定，於強制執
    行程序開始後，債務人因提起異議之訴而聲明願供擔保，聲
    請裁定停止強制執行，除異議之訴已受敗訴裁判確定外，法
    院應酌定相當並確實之擔保，而為停止執行之裁定。又法院
    依上開規定擔保金額而准許停止強制執行之裁定者，該項擔
    保係備供債權人因停止執行所受損害之賠償，其數額應依標
    的物停止執行後，債權人未能即時受償或利用該標的物所受
    之損害額，或其因另供擔保強制執行所受之損害額定之，非
    以標的物之價值或其債權額為依據（最高法院79年度台抗字
    第158號判例、88年度台抗字第442號、87年度台抗字第529
    號、95年度台抗字第104號、95年度台抗字第791號裁定意旨
    參照）。
三、經查，本件抗告人以本院99年度司票字第769號裁定為執行
    名義，聲請本院以99年度司執字第103455號強制執行事件對
    侯裕鴻所有系爭房屋聲請強制執行，相對人以其向原審提起
    第三人異議之訴為由，聲請原審裁定停止強制執行等情，已
    據本院調閱系爭執行事件卷宗及99年度北簡字第19486號第
    三人異議之訴卷宗，查明屬實。又系爭房屋經本院民事執行
    處送鑑價結果，價值41萬8,221元，有執行卷內不動產鑑定
    報告書可稽，原審據此認定停止執行後，抗告人未能即時受
    償所受之損害額為41萬8,221元，作為裁定准許停止強制執
    行所定之擔保金，即無不合。從而，原審斟酌抗告人因停止
    系爭強制執行程序所受損害，係以上開第三人異議之訴係不
    得上訴第三審之案件，其第一、二審之審判期限約3年，而
    預估抗告人因停止執行所未能即時受償之期間，並以之計算
    抗告人在此期間所受有之法定利息損害約6萬3,000元（計算
    式：418,221×5%×3年=62,733，元以下四捨五入），揆諸
    首開說明，尚屬相當並確實，並無違誤。抗告意旨指摘原裁
    定不當，聲明廢棄，為無理由，應予駁回。
四、據上論結，本件抗告為無理由，依強制執行法第30條之1 、
    民事訴訟法第495 條之1 第1 項、第449 條第1 項、第95
    條、第78條，裁定如主文。
中    華    民    國   100    年    1     月    31    日
                  民事第三庭審判長法  官  郭美杏
                                  法  官  曾益盛
                                  法  官  賴惠慈
以上正本係照原本作成。
本裁定不得再抗告。
中    華    民    國   100    年    1     月    31    日
                                  書記官  廖素芳